【裁判字號】    99,訴,62
【裁判日期】    990623
【裁判案由】    妨害性自主罪
【裁判全文】
臺灣屏東地方法院刑事判決                99年度訴字第62號
公  訴  人  臺灣屏東地方法院檢察署檢察官
被      告  甲○○
選任辯護人  陳水聰律師
上列被告因妨害性自主罪案件，經檢察官提起公訴（98年度偵字
第5598號），嗣被告於本院準備程序進行中先就被訴事實為有罪
之陳述，本院告知被告簡式審判程序之旨，並聽取當事人之意見
後，裁定改由受命法官獨任依簡式審判程序審理，判決如下：
    主  文
甲○○犯強制猥褻罪，處有期徒刑拾月。緩刑年，並應向公庫
支付新臺幣拾萬元，緩刑期內付保護管束。
    事  實 
一、甲○○係日茂營造有限公司（下稱「日茂公司」）負責人，
    Ａ女（卷內代號0000-0000 ，真實姓名年籍詳如卷附真實姓
    名對照表）係該公司行政會計。於民國98年6 月14日上午9
    時許，甲○○駕車至高雄市○○路上之某麥當勞，搭載Ａ女
    前往日茂公司位於屏東縣萬丹鄉○○路上之「萬丹休閒園區
    」，於同日上午9 時30分許抵達，渠等進入該園區之泡茶室
    談論公事後，於同日上午11時許，甲○○表示要離開了，Ａ
    女起身後，其竟要求Ａ女讓伊擁抱，遭Ａ女拒絕後，其為滿
    足自己性慾，竟基於強制猥褻之犯意，違反Ａ女之意願，以
    其雙手強行抓住Ａ女雙手，將Ａ女雙手置於Ａ女身後，再自
    Ａ女身後強壓Ａ女背部，使Ａ女胸部緊貼其胸部，又以舌頭
    舔Ａ女耳朵、臉頰，Ａ女奮力掙脫後，其又表示要再抱1次
    ，遭Ａ女再度拒絕後，其即承前強制猥褻之接續犯意，強行
    抓住Ａ女肩膀，欲擁抱Ａ女，惟Ａ女以手肘擋在胸前，其隨
    即改而以手強壓Ａ女臀部，使Ａ女下體與其已勃起之生殖器
    觸碰，並以其生殖器摩擦Ａ女下體約8 秒鐘，而強制猥褻得
    逞。嗣因Ａ女報警，而查知上情。
二、案經屏東縣政府警察局屏東分局報告臺灣屏東地方法院檢察
    署檢察官偵查起訴。
    理  由
一、本案被告甲○○所犯妨害性自主案件，並非法定刑為死刑、
    無期徒刑或最輕本刑3 年以上有期徒刑之罪，亦非高等法院
    管轄第一審之案件，而被告於本院準備程序中就被訴事實為
    有罪之陳述，本院合議庭乃裁定由受命法官獨任進行簡式審
    判程序。又簡式審判程序之證據調查，依刑事訴訟法第273
    條之2 規定，不受同法第159 條第1 項審判外陳述排除之限
    制，再被告對於卷內之各項證據，亦不爭執證據能力，故卷
    內所列之各項證據，自得作為證據，先予敘明。
二、上開犯罪事實，業據被告於本院審理時坦承不諱（見本院卷
    第159 頁背面），核與證人即被害人Ａ女於警偵訊及本院審
    理時證述之情節相符（見警卷第4 至8 頁、偵卷第30至32頁
    、本院卷第110 、111 頁），並有Ａ女提出之其使用之行動
    電話簡訊翻拍相片、行動電話門號申請人基本資料、通聯紀
    錄、Ａ女繪製之案發地點現場圖及長庚醫療財團法人高雄長
    庚紀念醫院98年11月11日（98）長庚院高字第8A3967號函所
    附Ａ女病歷影本各1 份在卷可佐（見警卷第13至17頁、偵卷
    第34頁、本院卷第6 至32頁、偵卷後附公文封內），堪認被
    告前開出於自由意志之自白與事實相符，應堪採信。本件事
    證明確，應予依法論科。
三、按所謂「猥褻」，係指性交以外足以興奮或滿足性慾之一切
    色情行為而言，本件被告身為成年男性，其令被害人Ａ女胸
    部緊貼其胸部，並以舌頭舔被害人Ａ女之耳朵、臉頰，復以
    其已勃起之生殖器緊貼並摩擦被害人Ａ女下體長達8 秒鐘，
    其所為在客觀上顯足以刺激或滿足其性慾甚明，自屬猥褻行
    為。是核其前開所為，係犯刑法第224 條之強制猥褻罪。又
    被告在同一時空下，利用密接之機會而接續猥褻Ａ女，依一
    般社會觀念而言，應認係一個行為之接續動作，僅論以一罪
    。爰審酌被告身為公司負責人，竟趁與員工談論公事之機會
    ，強行對被害人Ａ女為猥褻行為，滿足一己之性慾，已傷害
    被害人Ａ女身心及人格尊嚴，且於被害人Ａ女對其提出告訴
    後，其於警偵訊、本院準備程序及99年5 月19日審判期日猶
    矢口否認犯行，耗費司法資源甚鉅，惟念其尚知及時悔悟，
    供認犯罪，且其已於本院審理中賠償被害人Ａ女新臺幣（下
    同）16萬元，與被害人Ａ女達成和解，有和解筆錄在卷可稽
    （見本院卷第73頁），又於本院再開辯論後之審判期日當庭
    表示要對被害人Ａ女道歉（見本院卷第161 頁背面），堪認
    其應有悔意，又其素行良好、無前科，有臺灣高等法院被告
    前案紀錄表在卷可按，及其犯罪動機、手段、情節、智識程
    度及生活狀況等一切情狀，量處如主文所示之刑，以資警懲
    。末查被告前未曾因故意犯罪受有期徒刑以上刑之宣告，業
    如前述，其因一時衝動，誤蹈法網，又已坦承犯行，表達悔
    意，並賠償被害人Ａ女16萬元，諒其經此偵審程序及刑之宣
    告，當知所警惕，本院認前開宣告之刑以暫不執行為適當，
    依刑法第74條第1 項第1 款規定，宣告緩刑3 年；再本院考
    其於警、偵訊及本院準備程序及審理時飾詞狡辯，已耗費相
    當司法資源，為使其確知悔悟，本院認除上開緩刑之宣告外
    ，另有賦予其一定負擔之必要，爰依刑法第74條第2 項第4
    款之規定命其向公庫支付10萬元，以啟自新。又被告所犯係
    刑法第91條之1 所列之罪，應依刑法第93條第1 項第1 款規
    定，諭知於緩刑期間內付保護管束。
據上論斷，應依刑事訴訟法第273 條之1 第1 項、第299 條第1
項前段，刑法第224 條、第74條第1 項第1 款、第2 項第4 款、
第93條第1 項第1 款，判決如主文。
本案經檢察官任亭到庭執行職務。
中    華    民    國    99    年     6    月    23    日
                     刑事第五庭  法  官  陳秀慧
以上正本證明與原本無異。
如不服本判決應於收受判決後10日內向本院提出上訴書狀，並應
敘述具體理由；其未敘述上訴理由者，應於上訴期間屆滿後20日
內向本院補提理由書（均須按他造當事人之人數附繕本）「切勿
逕送上級法院」。
中    華    民    國    99    年    6     月    23    日
                                書記官  史安琪
附錄法條
中華民國刑法第224條
對於男女以強暴、脅迫、恐嚇、催眠術或其他違反其意願之方法
，而為猥褻之行為者，處 6 月以上 5 年以下有期徒刑。

司法院資訊處製作；財團法人民間司法改革基金會備份。
